# 求助，总包管理费能否一次性确认收入

提问人：YGenna 时间：2019-01-04 11:39:11
陈老师，您好：
A 单位作为总包方向分包单位收取的总包管理服务费能否在当期一次性确认收入，由于该类收入没有成本，对企业当期利润影响又较大，能否依据与分包的结算进度分阶段确认总包管理费收入，希望能得到陈老师的解答，多谢！

回答人：chenyiwei
应分期确认收入，因为相关的管理服务是在一段时间内逐步提供的。

提问人：YGenna 时间：2019-01-05 14:19:41
谢谢陈老师的回答。
另外，分期确认的话期间如何确定？根据与分包的结算进度同比例确认？还是在分包合同约定的工期内平均分摊确认？采取哪种方式更为合理呢，结算进度会比较容易取得，施工周期存在一定的变数。
追加一个问题，施工企业将总包合同中的设备提前采购计入工程施工，按工程施工占总预算的比例作为完工百分比确认收入，是否合理？该部分设备并未经过安装亦未达到使用状态，与业主进行结算的进度明显低于完工百分比，该项目的工程施工科目只有设备采购并未有劳务分包费，是否可以认定企业提前做了利润，我们想将该部分设备采购调入存货，在准则上没有找到明确的依据。烦请陈老师指点

回答人：chenyiwei
2 、《企业会计准则第 15 号——建造合同》第 22 条：采用累计实际发生的合同成本占合同预计总成本的比例确定合同完工进度的，累计实际发生的合同成本不包括施工中尚未安装或使用的材料成本等与合同未来活动相关的合同...

回答人：chenyiwei
1 、该服务进度不同于与分包的结算进度，因此考虑在分包合同约定的工期内平均分摊确认。